臺灣臺南地方法院民事裁定
110年度司繼字第1868號
聲  請  人  蕭芳婷  



關  係  人  蕭春美地政士

上列聲請人聲請對被繼承人選任遺產管理人事件，本院裁定如下
：
    主  文
選任蕭春美地政士(地政士開業證號：(86)高市地政登字第00132
4號)為被繼承人黃儀婷（女、民國00年0月00日生、身分證統一
編號：Z000000000號），死亡日期民國110年2月13日，死亡前最
後住所：臺南市○○區○○里○○路00巷0號）之遺產管理人。
准對被繼承人之大陸地區以外之繼承人為承認繼承之公示催告。
被繼承人之大陸地區以外之繼承人，應自本公示催告裁定揭示之
日起壹年貳月內承認繼承。上述期限屆滿，無繼承人承認繼承時
，被繼承人之遺產，於清償債權並交付遺贈物後，如有剩餘即歸
屬國庫。
聲請程序費用新臺幣壹仟元由被繼承人之遺產負擔。
    理      由
一、按家事事件法第136條規定，利害關係人或檢察官聲請選任
    遺產管理人時，其聲請書應記載下列事項，並附具證明文件
    ：一、聲請人，二、被繼承人之姓名、最後住所、死亡之年
    月日時及地點，三、聲請之事由，四、聲請人為利害關係人
    時，其法律上利害關係之事由；親屬會議未依第134條第2項
    或第135條另為選定遺產管理人時，利害關係人或檢察官得
    聲請法院選任遺產管理人，並適用前項之規定；而法院選任
    之遺產管理人，除自然人外，亦得選任公務機關。次按先順
    序繼承人均拋棄其繼承權時，由次順序之繼承人繼承，其次
    順序繼承人有無不明或第四順序之繼承人均拋棄其繼承權者
    ，準用關於無人承認繼承之規定；繼承開始時，繼承人之有
    無不明者，由親屬會議於一個月內選定遺產管理人，並將繼
    承開始及選定遺產管理人之事由，向法院報明；又無親屬會
    議或親屬會議未於前條所定期限內選定遺產管理人者，利害
    關係人或檢察官，得聲請法院選任遺產管理人，並由法院依
    前項規定為公示催告，民法第1176條第6項、第1177條、第1
    178條第2項亦分別定有明文。
二、本件聲請意旨略以：緣被繼承人黃儀婷於民國110年2月13日
    死亡，法定順位之繼承人均已死亡，被繼承人曾留有遺囑將
    其名下不動產贈與聲請人，為辦理後續繼承事宜，其親屬會
    議亦未於1個月內選定遺產管理人，為確保聲請人權利，爰
    依法聲請選任遺囑執行人江秀珍為被繼承人之遺產管理人等
    語。
三、經查，聲請人主張之前開事實，業據其提代筆遺囑、被繼承
    人除戶謄本、全體被繼承人除戶謄本及繼承系統表等文件為
    證，堪信為真實，又未準用民法第1177條規定選定遺產管理
    人 ，故聲請人以利害關係人聲請選定被繼承人之遺產管理
    人， 核與上開規定並無不合，應予准許。又遺產管理人其
    職務涉 及公益性，除應注意遺產處置之公平性外，尚須慮
    及其適切性，即應兼顧被選任人對遺產、遺債之瞭解程度、
    處裡遺產事務之能力與利害關係等綜合判斷之。本院職權詢
    問蕭春美地政士、蔡正山地政士、謝宗諺地政士，僅蕭春美
    地政士函覆表示同意擔任被繼承人之遺產管理人，並提出同
    意書及相關證明文件並陳明與聲請人及被繼承人並無利害關
    係及無任何債權債務關係。本院審酌蕭春美地政士之同意優
    先到達本院，且其資歷不僅具不動產處理之專業知識及能力
    ，且與聲請人、被繼承人間無利害關係，由其擔任本件遺產
    管理人，當能秉持專業倫理與客觀公正態度，善盡管理保管
    及清算遺產之責，是認由其擔任被繼承人之遺產管理人，應
    屬妥適，爰裁定如主文。
四、依家事事件法第127條第4項之規定，裁定如主文。　　
中　　華　　民　　國　　110 　年　　7 　　月　　9 　　日
                    家事法庭  司法事務官　陳妍文
以上正本係照原本作成。
如對本裁定抗告，須於裁定送達後10日內向本院提出抗告狀，並
應繳納抗告費新臺幣1,000元整。
中　　華　　民　　國　　110 　年　　7 　　月　　9 　　日
                                  書記官　劉雙宜